Minutes et répertoires du notaire François PRÉVOST, 2 janvier 1729 - 31 juillet 1761 (étude XX)
Archives nationales
- Minutes de François PRÉVOST, 1725 - 1763; MC/ET/XX/542 - MC/ET/XX/644
  - Minutes. 1751, mai - septembre, mai - septembre 1751; MC/ET/XX/605
    - Convention., 5 mai 1751; MC/ET/XX/605
      Nom, qualité: (M.) Noiset, Jean Baptiste.
      Profession: commissaire ordinaire des guerres.
      Nom, qualité: (Mme ou Mlle) Baudouin, Elisabeth Francoise.
    - Constitution., 5 mai 1751; MC/ET/XX/605
      Nom, qualité: (M.) Meurizet, Jean Antoine.
      Profession: bourelier (maître).
      Nom, qualité: (Mme ou Mlle) Langlois, Marie Jeanne.
      Nom, qualité: (M.) Duchef, Francois.
      Profession: corroyeur (maître).
    - Constitution., 5 mai 1751; MC/ET/XX/605
      Nom, qualité: (Mme ou Mlle) Lieutaud, Marguerite Genevieve.
      Nom, qualité: (M.) Baudouin, Emmanuel.
      Profession: contrôleur des rentes de l'hotel de ville.
      Nom, qualité: persname Marchand, Anne
    - Constitution., 5 mai 1751; MC/ET/XX/605
      Profession: contrôleur des rentes hotel de ville.
      Nom, qualité: (M.) Gacon, Nicolas.
    - Transport., 6 mai 1751; MC/ET/XX/605
      Nom, qualité: (M.) Durieux, Jean Baptiste Nicolas Joseph.
      Profession: trésorier de France bureau des finances.
      Domicile: Amiens.
      Nom, qualité: (Mme ou Mlle) Fournier de Montmagny, Francoise.
      Nom, qualité: (Mme ou Mlle) Marquis, Marie.
      Nom, qualité: (M.) Trossu, Louis.
      Profession: officier du roi.
    - Declaration rapportee., 6 mai 1751; MC/ET/XX/605
      Nom, qualité: (M.) Boulliette, Jacques Louis (bourgeois de Paris).
      Nom, qualité: (Mme ou Mlle) Cain, Genevieve.
      Nom, qualité: (M.) Cheret, Pierre Charles.
      Profession: marchand-orfevre.
    - Declaration rapportee., 6 mai 1751; MC/ET/XX/605
      Nom, qualité: (M.) Leroy, Charles.
      Profession: horloger (maître).
    - Quittance., 7 mai 1751; MC/ET/XX/605
      Nom, qualité: (M.) Lambert, Louis Claude.
      Profession: huissier commissaire priseur au Châtelet.
      Intervenant 3, 3:
    - Bail, boutique, Paris, rue Saint Honore., 7 mai 1751; MC/ET/XX/605
      Nom, qualité: (M.) Dushauffour de Beaumesnil, Edouard Amedee.
      Profession: receveur general des monnaies.
      Nom, qualité: (M.) Pingenet, Francois.
      Profession: maitre coutellier du roi.
      Nom, qualité: (Mme ou Mlle) Hemon, Catherine.
    - Abandonnement, effets., 7 mai 1751; MC/ET/XX/605
      Nom, qualité: (Mme ou Mlle) Goret, Marie.
      Nom, qualité: (M.) Faucon, Francois.
      Profession: serrurier (compagnon).
      Nom, qualité: (M.) Balpetree, Alexis.
      Nom, qualité: (Mme ou Mlle) Faucon, Marie Francoise.
    - Convention., 7 mai 1751; MC/ET/XX/605
      Nom, qualité: (M.) Agard Des Tureaux, Jean Baptiste.
      Domicile: Bourges, eglise.
      Nom, qualité: (M.) Guilbault, Paul (bourgeois de Paris).
      Relations: procureur de l'intervenant 3.
      Nom, qualité: (M.) Agard Des Tureaux, Clement.
      Profession: capitaine grenadiers de marine
    - Transaction., 8 mai 1751; MC/ET/XX/605
      Profession: capitaine grenadiers marine
    - Constitution., 8 mai 1751; MC/ET/XX/605
      Nom, qualité: (M.) Lansac de, Louis Daniel Denis.
      Nom, qualité: (Mme ou Mlle) Pellier, Marie Yolande
    - Procuration., 8 mai 1751; MC/ET/XX/605
      Nom, qualité: (M.) Ernault Des Brusly, Pierre.
      Profession: receveur des tailles.
      Domicile: Brive, election.
      Nom, qualité: (Mme ou Mlle) Ballet, Nicole Angelique.
      Nom, qualité: (M.) Labouret, Henri Chretien.
      Profession: trésorier payeur des gages des officiers des monnaies.
    - Licitation., 8 mai 1751; MC/ET/XX/605
    - Remboursement sur le clerge., 12 mai 1751; MC/ET/XX/605
      Nom, qualité: (Mme ou Mlle) Bremond, Marguerite.
      Nom, qualité: (M.) Besson, Jean Andre.
      Domicile: Toulon
    - egalement de constitution., 12 mai 1751; MC/ET/XX/605
      Nom, qualité: (Mme ou Mlle) Havard, Catherine.
      Nom, qualité: (M.) Gaultier, Jacques.
      Nom, qualité: (M.) Gaultier, Louis.
      Profession: officier conetablie.
    - Remboursement sur le clerge., 12 mai 1751; MC/ET/XX/605
      Nom, qualité: (M.) Gastinet, Jean.
      Profession: curé.
      Domicile: Arcs(les)
    - Constitution sur le clerge., 12 mai 1751; MC/ET/XX/605
      Nom: (personne morale) Oeuvres de La Charite de Bourges.
      Domicile: Bourges
    - Constitution sur le clerge., 12 mai 1751; MC/ET/XX/605
      Nom: (personne morale) Sacristie de La Cathedrale de Bourges.
    - Quittance., 13 mai 1751; MC/ET/XX/605
      Nom, qualité: (M.) Joly, Etienne (bourgeois de Paris).
      Nom, qualité: (M.) Regnault, Michel.
      Domicile: Soissons, eglise.
      Nom, qualité: (M.) Decoste, Jules Robert.
    - Vente, effets., 16 mai 1751; MC/ET/XX/605
      Nom, qualité: (M.) Durie, Adrien.
      Profession: cuisinier.
      Nom, qualité: (Mme ou Mlle) Durie, Marie Francoise Genevieve
    - Transaction., 17 mai 1751; MC/ET/XX/605
      Nom, qualité: (M.) Brachet de La Bastide de, Antoine.
      Nom, qualité: (Mme ou Mlle) Lecesne, Catherine.
      Nom, qualité: (Mme ou Mlle) Quillet, Jeanne.
      Nom, qualité: (M.) Gallois, Nicolas.
      Profession: marchand de chevaux.
    - Bail, appartement, Paris, rue de Beauregard., 18 mai 1751; MC/ET/XX/605
      Nom, qualité: (M.) Varignon, Michel.
      Profession: major infanterie.
      Nom, qualité: (M.) Delaguepiere, Jacques Benjamin.
      Profession: macon (maître).
      Nom, qualité: (Mme ou Mlle) Debonnaire, Marie Catherine.
    - Transport., 19 mai 1751; MC/ET/XX/605
      Nom, qualité: (M.) Halle, Jacques.
      Nom, qualité: (Mme ou Mlle) Patee, Catherine.
      Nom, qualité: (M.) Halle, Thomas.
      Profession: marchand-forain
    - Inventaire après décès., 19 mai 1751; MC/ET/XX/605
      Nom, qualité: (M.) Hayout, Claude Antoine.
      Profession: sculpteur (compagnon).
      inventaire après décès
    - Procuration., 19 mai 1751; MC/ET/XX/605
      Nom, qualité: (Mme ou Mlle) Lelonf, Elisabeth Francoise.
      Nom, qualité: (M.) Ferrot, Leger.
      Nom, qualité: (M.) Ferrot, Jean Leger.
    - Mariage., 21 mai 1751; MC/ET/XX/605
      Nom, qualité: (M.) Cales, Pierre Francois.
      Profession: musicien.
      Nom, qualité: (Mme ou Mlle) Chevallier, Marie Madeleine
    - Mariage., 23 mai 1751; MC/ET/XX/605
      Nom, qualité: (M.) Malher, Jean Firmin.
      Nom, qualité: (Mme ou Mlle) Blanchet, Marie Marguerite
    - Procuration déposee., 24 mai 1751; MC/ET/XX/605
      Nom, qualité: (M.) Barlatier, Noble Paul.
      Domicile: Aix.
      Nom, qualité: (M.) Piron, Pierre Louis (bourgeois de Paris)
    - Constitution., 24 mai 1751; MC/ET/XX/605
      Nom, qualité: (M.) Chirot Ducastel, Louis Marc Antoine.
      Profession: contrôleur des domaines de l'imperatrice reine.
      Domicile: Ypres-en-Flandre.
      Nom, qualité: (Mme ou Mlle) Chirot Ducastel, Louise Francoise
    - Creation de rente viagere., 25 mai 1751; MC/ET/XX/605
      Nom, qualité: (M.) Lansac de, Daniel Louis Denis.
      Nom, qualité: (Mme ou Mlle) Berthelot, Marie Louise.
      Nom, qualité: (M.) Amblard, Pierre.
    - Creation de rente viagere., 25 mai 1751; MC/ET/XX/605
      Nom, qualité: (M.) Mallet, Pierre.
    - Obligation., 25 mai 1751; MC/ET/XX/605
      Nom, qualité: (M.) Vignot, Francois.
      Profession: ouvrier de la manufacture des glaces.
      Nom, qualité: (M.) Millon.
      Profession: procureur au Châtelet.
    - Convention., 26 mai 1751; MC/ET/XX/605
      Nom, qualité: (M.) Satis, Jean Claude.
      Profession: procureur.
      Nom, qualité: (M.) Petit, Jean Baptiste Andre.
    - Notoriete apres décès., 26 mai 1751; MC/ET/XX/605
      Nom, qualité: (M.) Delasalle, Francois.
      Profession: secrétaire.
    - Sous-traite., 27 mai 1751; MC/ET/XX/605
      Nom, qualité: (M.) Mengin, Jean Remy (bourgeois de Paris)
    - Mariage., 29 mai 1751; MC/ET/XX/605
      Nom, qualité: (M.) Simoneaux, Jacques.
      Nom, qualité: (Mme ou Mlle) Morin, Marie Madeleine
    - Donation., 31 mai 1751; MC/ET/XX/605
      Nom, qualité: (M.) Saint-Marc de, Jean Paul Andre (baron de savignac).
      Nom, qualité: (M.) Tillard, Guillaume.
    - Consentement., 2 juin 1751; MC/ET/XX/605
      Nom, qualité: (M.) Carbonnier de Bully, Charles.
      Nom, qualité: (M.) Thierry, Jean Baptiste.
      Profession: marchand-epicier.
    - Constitution., 2 juin 1751; MC/ET/XX/605
      Nom, qualité: (M.) Bergeret, Pierre Jacques Onesime.
      Profession: receveur général des finances.
      Domicile: Montauban, généralité.
      Nom, qualité: (M.) Massu, Louis (bourgeois de Paris)
    - Transport., 3 juin 1751; MC/ET/XX/605
      Nom, qualité: (Mme ou Mlle) Rancon, Marie Francoise.
      Nom, qualité: (M.) Binguet, Jean (prisonnier à fort l'eveque).
      Profession: chirurgien.
      Nom, qualité: (M.) Rancon, Antoine.
      Profession: employe dans les fermes du roi.
    - Inventaire après décès., 3 juin 1751; MC/ET/XX/605
      Nom, qualité: (Mme ou Mlle) Buzet, Marie.
      Nom, qualité: (M.) Michault, Jean Martin.
      Profession: chirurgien juré (maître).
    - Bail, appartement, Paris, cour de l'Abbaye N-D de Montmartre., 3 juin 1751; MC/ET/XX/605
      Nom, qualité: (Mme ou Mlle) Dumoulin, Marie Madeleine
    - Nomination, cure, Avallon, cure Saint-Blaise., 3 juin 1751; MC/ET/XX/605
      Nom, qualité: (M.) Josset, Pierre.
      Profession: vicaire.
      Domicile: Bourges, diocese
    - Constitution., 4 juin 1751; MC/ET/XX/605
      Nom, qualité: (M.) Piarron de Chamousset, Claude Humbert.
      Profession: maitre ordinaire à la chambre des comptes.
      Nom, qualité: (Mme ou Mlle) Defouanne, Anne Marguerite
    - Traite d'office, off-procureur au parlement, Paris., 4 juin 1751; MC/ET/XX/605
      Nom, qualité: (M.) Socquet, Claude.
      Profession: procureur au Parlement.
      Nom, qualité: (M.) Payen, Francois.
      Profession: avocat au Parlement
    - Constitution., 4 juin 1751; MC/ET/XX/605
      Profession: tresorieer general des colonies francaises.
    - Avis de parents., 5 juin 1751; MC/ET/XX/605
      Nom, qualité: (M.) Pancatelin, Jean Nicolas
      déclaration
    - Bail, maison, Dammartin., 6 juin 1751; MC/ET/XX/605
      Nom, qualité: (Mme ou Mlle) Boutry, Marguerite.
      Nom, qualité: (M.) Douy, Pierre.
      Profession: orfevre (compagnon).
      Nom, qualité: (Mme ou Mlle) Lelong, Catherine.
      Nom, qualité: (M.) Mony, Francois.
      Domicile: Dammartin
    - Bail, maison, Dammartin., 6 juin 1751; MC/ET/XX/605
      Nom, qualité: (M.) Boucher, Nicolas.
      Domicile: Dammartin.
      Nom, qualité: (Mme ou Mlle) Lelong, Marguerite.
    - Mariage., 6 juin 1751; MC/ET/XX/605
      Nom, qualité: (M.) Perceval, Henri (bourgeois de Paris).
      Nom, qualité: (Mme ou Mlle) Bunon, Marie Anne
    - Notoriete apres décès., 9 juin 1751; MC/ET/XX/605
      Nom, qualité: (Mme ou Mlle) Sergent, Charlotte Catherine.
      Nom, qualité: (M.) Thiroux, Isaac Alexandre.
    - Vente, reserve de pratique de la ch procureur au parlement, Paris., 9 juin 1751; MC/ET/XX/605
    - Procuration., 11 juin 1751; MC/ET/XX/605
      Nom, qualité: (M.) Levastre, Henri.
      Nom, qualité: (M.) Pictet, Ami.
      Profession: banquier.
    - Procuration., 11 juin 1751; MC/ET/XX/605
      Nom, qualité: (M.) Amblard, Pierre (bourgeois de Paris)
    - Procuration., 12 juin 1751; MC/ET/XX/605
      Nom: (personne morale) Cte- Nouvelles-Catholiques de Paris.
      Nom, qualité: (Mme ou Mlle) Mackenzie, Elisabeth.
      Profession: religieuse cte-nouvelles catholiques.
    - Procuration., 13 juin 1751; MC/ET/XX/605
      Nom, qualité: (Mme ou Mlle) Henriet, Jeanne Marguerite
    - Apprentissage, met-perruquier, Paris., 14 juin 1751; MC/ET/XX/605
      Nom, qualité: (M.) Jourdain, Alexandre.
      Nom, qualité: (M.) Charpentier, Pierre.
    - Procuration., 14 juin 1751; MC/ET/XX/605
      Nom, qualité: (M.) Thiroux, Antoine.
      Profession: directeur des droits du roi.
      Nom, qualité: (M.) Thiroux Duplessis, Charles Alexandre.
    - Obligation., 15 juin 1751; MC/ET/XX/605
      Nom, qualité: (M.) Bigeon, Jacques Nicolas.
      Nom, qualité: (M.) Merlin, Louis Alexandre.
    - etat, description., 15 juin 1751; MC/ET/XX/605
      Nom, qualité: (M.) Daudement, Jacques.
      Profession: payeur des rentes
    - Transport., 15 juin 1751; MC/ET/XX/605
      Nom, qualité: (Mme ou Mlle) Gilles de Pavan, Marie Anne.
      Nom, qualité: (M.) Gilles de Pavan, Jacques Joseph.
      Profession: capitaine aide major.
      Domicile: Martinique(la), fort-Royal.
      Nom, qualité: (Mme ou Mlle) Guilleux Malo, Marie Madeleine
    - Succession (deliberation)., 15 juin 1751; MC/ET/XX/605
      Nom, qualité: (M.) Pluyette, Gilles.
    - indemnite., 16 juin 1751; MC/ET/XX/605
      Nom, qualité: (M.) Goude, Honore.
      Domicile: Autieux-Pres-Barques.
      Nom, qualité: (M.) Leprestre.
      Profession: receveur general des finances.
      Domicile: Cean
      indemnité
    - Quittance., 16 juin 1751; MC/ET/XX/605
      Nom, qualité: (M.) Brossard, Charles Pierre.
      Profession: officier de la maison du roi.
      Nom, qualité: (M.) Caffin, Francois.
      Profession: chef ordinaire ddu gobelet du roi.
    - Obligation., 16 juin 1751; MC/ET/XX/605
      Nom, qualité: (Mme ou Mlle) Bessond, Laurence.
      Nom, qualité: (M.) Saur, Elie.
      Profession: négociant.
    - Procuration déposee., 18 juin 1751; MC/ET/XX/605
      Nom, qualité: (M.) Debombourg, Nicolas (bourgeois de lyon).
      Nom, qualité: (M.) Cabanne de, Louis.
      Profession: marechal des logis gardes francaiseses.
    - Succession (dépôt de pieces)., 18 juin 1751; MC/ET/XX/605
      Nom, qualité: (M.) Gayat, Henri.
      Profession: procureur fiscal general.
      Domicile: Rameau
    - Bail, maison, Pantin., 18 juin 1751; MC/ET/XX/605
      Nom, qualité: (Mme ou Mlle) Faure, Francoise.
      Nom, qualité: (M.) Lezier, Jean Rene.
      Domicile: Villette Pres Paris(la)
    - Quittance., 19 juin 1751; MC/ET/XX/605
      Nom, qualité: (M.) Levieil, Valentin.
      Domicile: Jusiers-Pres-Meulan.
      Nom, qualité: (M.) Charpentier, Nicolas.
      Domicile: Jusiers.
      Profession: marchand-chapelier.
    - Vente, meubles, effets., 21 juin 1751; MC/ET/XX/605
      Nom, qualité: (M.) Gilson, Jean Baptiste.
      Profession: cordonnier (maître).
      Nom, qualité: (M.) Malicorne, Christophe.
      Nom, qualité: (Mme ou Mlle) Mantion, Marie Jeanne.
    - Constitution., 22 juin 1751; MC/ET/XX/605
      Nom, qualité: (M.) Baudouin, Sylvain Raphael.
      Profession: officier gardes francaises.
      Nom, qualité: (M.) Caillat Dit Arnoult, Michel (bourgeois de Paris).
      Nom, qualité: (Mme ou Mlle) Martin, Francoise.
    - Bail, maison, Paris, rue Comtesse d'Artois., 23 juin 1751; MC/ET/XX/605
      Nom, qualité: (M.) Delamair, Louis Gaspard.
      Profession: superieur de la maison.
      Domicile: Saint-Paul-aux-Bois, dioc-Soissons.
      Nom, qualité: (M.) Ledoux, Jacques Pierre.
      Profession: chapelier (maître).
      Nom, qualité: (Mme ou Mlle) Aubry, Marie Marguerite.
    - Succession (compte de commande)., 26 juin 1751; MC/ET/XX/605
      Nom, qualité: (M.) Vigier, Christophe.
    - Bail, logement, Paris, cour de l'Abbaye N-D de Montmartre., 26 juin 1751; MC/ET/XX/605
      Nom: (personne morale) Abb-Nd-De Montmartre de Paris.
      Nom, qualité: (Mme ou Mlle) Guymont, Francoise Charlotte.
      Nom, qualité: (M.) Barret de Turpaux, Charles.
      Profession: receveur general des fermes du roi.
    - Bail, maison, Paris, rue Montmartre., 29 juin 1751; MC/ET/XX/605
      Nom, qualité: (Mme ou Mlle) Monier, Genevieve.
      Nom, qualité: (M.) Gillain, Jean.
      Profession: officier contrôleur du foin.
      Nom, qualité: (M.) Sandrin, Antoine.
      Profession: chandelier (maître).
      Nom, qualité: (Mme ou Mlle) Thualagant, Marie Catherine.
    - Procuration, depot., 1er juillet 1751; MC/ET/XX/605
      Nom, qualité: (M.) Desbrets, Claude.
      Domicile: Gannat (election).
      Nom, qualité: (M.) Douet Fils, Claude.
      Profession: inspecteur aux boucheries.
      Domicile: Metz,dauphine,perpignan
    - Succession, renonciation., 1er juillet 1751; MC/ET/XX/605
      Nom, qualité: (M.) Hallier, Daniel Paul.
      Domicile: Dammartin-en-Goele, collegiale Notre-Dame
    - Quittance., 2 juillet 1751; MC/ET/XX/605
      Nom, qualité: (M.) Delaguepiere, Louis.
      Nom, qualité: (M.) Brachet de La Bastide, Antoine.
      Nom, qualité: (Mme ou Mlle) Lecesne de La Chapelle, Catherine.
    - Sous-bail, lits militaires (fourniture et entretien)., 2 juillet 1751; MC/ET/XX/605
      Nom, qualité: (personne morale) Associes Pour La Fourniture Des Lits Militaires.
      Nom, qualité: (M.) Erard, Simon.
      Profession: contrôleur de la manufacture des armes.
      Domicile: Charleville
    - Succession, dépôt de pieces., 2 juillet 1751; MC/ET/XX/605
      Nom, qualité: (M.) Marry, Jean Baptiste.
      Profession: conseiller au presidial.
      Domicile: Mans (le)
    - Succession, notoriete., 3 juillet 1751; MC/ET/XX/605
      Nom, qualité: (M.) Pavan de, Nicolas Louis Gills.
      Domicile: Saint-Germain-la-Gatine
    - Bail, maison, Paris, rue Montmartre., 4 juillet 1751; MC/ET/XX/605
      Profession: contrôleur de la marchandise de foin (officier).
    - Succession, notoriete., 4 juillet 1751; MC/ET/XX/605
      Nom, qualité: (M.) Ladam, Pierre.
      Domicile: Quinquempoix
    - Bail, maison, Paris, rue Saint-Joseph., 5 juillet 1751; MC/ET/XX/605
      Nom, qualité: (M.) Gascq de Lalande, Nicolas.
      Nom, qualité: (M.) Boisnet, Jacques (loueur de carrosses).
      Nom, qualité: (Mme ou Mlle) Gonard, Genevieve Suzanne.
    - Tontine, desistement., 7 juillet 1751; MC/ET/XX/605
      Nom, qualité: (M.) Bouille, Etienne.
      Profession: jardinier (maître).
      Nom, qualité: (Mme ou Mlle) Sonier, Madeleine.
      Nom, qualité: (Mme ou Mlle) Bouille, Genevieve
    - Succession, dépôt de pieces., 7 juillet 1751; MC/ET/XX/605
      Nom, qualité: (M.) Legras, Nicolas.
      Profession: procureur en la police.
      Domicile: Clermont (Oise)
    - Procuration., 12 juillet 1751; MC/ET/XX/605
      Nom, qualité: (M.) Ladan, Francois.
      Profession: parcheminier (maître).
      Nom, qualité: (Mme ou Mlle) Ladan, Angelique.
      Nom, qualité: (Mme ou Mlle) Georges, Nicole.
    - Bail, maison, Paris, rue de la Fromagerie., 12 juillet 1751; MC/ET/XX/605
      Nom, qualité: (Mme ou Mlle) Lefebvre, Genevieve Marie.
      Domicile: Rochelle (la).
      Nom, qualité: (M.) Dazy d' Estavigny, Nicolas.
      Profession: directeur general des fermes.
      Nom, qualité: (Mme ou Mlle) Dupe, Nicole Claude.
      Profession: cordiere filassiere (marchande).
      Nom, qualité: (M.) Lefebvre, Andre Claude.
    - Nomination, cure, Vallon-en-Sully, (Allier)., 13 juillet 1751; MC/ET/XX/605
      Nom, qualité: (M.) Pecquet, Jacques.
      Profession: prieur.
      Domicile: Souvigny (Allier).
      Domicile: Deux-Chaises (Allier)
    - Depot de pieces., 14 juillet 1751; MC/ET/XX/605
      Nom, qualité: (M.) Ponteney, Michel.
      Profession: employe dans es finances du roi.
    - Procuration, depot., 14 juillet 1751; MC/ET/XX/605
      Nom, qualité: (M.) Dravegny, Simon (bourgeois de fismes).
      Nom, qualité: (M.) Lobel, Jean Baptiste (bourgeois de Paris).
    - Bail, maison, Franconville (95)., 15 juillet 1751; MC/ET/XX/605
      Nom, qualité: (M.) Bonhomme, Jan Baptiste.
      Nom, qualité: (Mme ou Mlle) Lauriere de, Marguerite Esebie.
      Nom, qualité: (Mme ou Mlle) Lauriere de, Anne Agathe.
      Nom, qualité: (M.) Auroy, Jacques.
      Profession: clerc.
      Domicile: Franconville (95)
    - Bail, maison, Franconville (95)., 15 juillet 1751; MC/ET/XX/605
      Nom, qualité: (M.) Bonhomme, Jean Baptiste.
      Nom, qualité: (Mme ou Mlle) Lauriere de, Marguerite Eusebie.
      Nom, qualité: (M.) Rodier, Francois.
      Domicile: Franconville
    - Quittance., 17 juillet 1751; MC/ET/XX/605
      Nom, qualité: (M.) Michau, Andre.
      Profession: sellier carrossier (maître).
    - Bail, transport, appartement, Paris, rue Richelieu., 17 juillet 1751; MC/ET/XX/605
      Nom, qualité: (M.) Acton de Marsay, Charles.
      Profession: lieutenant aux gardes francaises.
      Nom, qualité: (M.) Romero, Blas.
      bail; transport de droits
    - Cession, privilege boucher (marchand), Paris, montmartre., 17 juillet 1751; MC/ET/XX/605
      Nom, qualité: (Mme ou Mlle) Alexandre, Marie Claude.
      Domicile: Paris, montmartre.
      Nom, qualité: (M.) Gregore, Nicolas.
      Profession: boucher (marchand).
      Nom, qualité: (M.) Lucas, Louis.
      Domicile: Bourg-la-Reine
    - Rente, transport, contre-lettre., 17 juillet 1751; MC/ET/XX/605
      Nom, qualité: (M.) Ramusat, Pierre.
      Profession: lapidaire.
      Relations: intervenant pour l'intervenant 02.
      Nom, qualité: (Mme ou Mlle) Menet, Jeanne Eleonore.
      Relations: veuve de l'intervenant 3, veuve de l'intervenant 4.
      Nom, qualité: (M.) Leclerc, Pierre.
      Profession: fripier (maître).
      Nom, qualité: (M.) Bernard, Andre.
      Profession: macon
    - Rente, constitution., 20 juillet 1751; MC/ET/XX/605
      Nom: (personne morale) Abbaye de Clairefontaine-En-Yvelines.
      Nom, qualité: (Mme ou Mlle) Vimau, Marie.
      Nom, qualité: (M.) Sergent, Nicolas.
      Profession: megissier.
    - Rente, quittance de rachat., 21 juillet 1751; MC/ET/XX/605
      Nom, qualité: (Mme ou Mlle) Leroy, Marie Jeanne.
      Domicile: Pari.
      Nom, qualité: (Mme ou Mlle) Pillon, Jeanne Catherine.
      Nom, qualité: (M.) Foliot, Nicoas.
    - Bail, maison, Paris, rue des Mauvais-Garcons., 21 juillet 1751; MC/ET/XX/605
      Nom, qualité: (Mme ou Mlle) Gaultier, Anne.
      Nom, qualité: (M.) Favier, Mathurin.
      Profession: avocat au arlement.
      Nom, qualité: (M.) Denoziers, Jacques.
      Profession: marchand de biere.
      Nom, qualité: (Mme ou Mlle) Semitte, Louise.
    - Rente sur le roi, transport, aides et gabelles 1721., 22 juillet 1751; MC/ET/XX/605
      Nom, qualité: (M.) Baudichon, Etienne.
      Nom, qualité: (M.) Rossignol, Gabriel (bourgeois de Paris)
    - Procuration., 23 juillet 1751; MC/ET/XX/605
      Nom, qualité: (M.) Pictet, Jean Francois (citoyen de geneve).
      Nom, qualité: (M.) Pradel, Guillaume.
    - Rente, constitution., 24 juillet 1751; MC/ET/XX/605
      Nom, qualité: (M.) Oursin de Digoville, Pierre.
      Domicile: Caen.
      Nom, qualité: (M.) Desbouis de Villars, Jean Baptiste.
      Profession: trésorier de France.
      Domicile: Moulins
    - Obligation, depot., 24 juillet 1751; MC/ET/XX/605
      Nom, qualité: (M.) Molerat, Louis.
      Profession: president d'election.
      Domicile: Joinville.
      Nom, qualité: (Mme ou Mlle) Dusers, Marie Octavie.
      dépôt de pièces; obligation
    - Bail, maison, Paris, rue Gilles-Coeur., 24 juillet 1751; MC/ET/XX/605
      Nom, qualité: (M.) Savalle, Guillaume Martin.
      Profession: commissaire de la marechaussee.
      Nom, qualité: (M.) Caille, Louis Francois.
    - Obligation., 25 juillet 1751; MC/ET/XX/605
      Nom, qualité: (M.) Selhiade, Barthelemy.
      Profession: concierge.
      Domicile: Paris, parlement.
      Nom, qualité: (M.) Gourlier, Nicolas (bourgeois de Paris)
    - Mariage., 25 juillet 1751; MC/ET/XX/605
      Nom, qualité: (M.) Courtin, Charles.
      Profession: sellier (maître).
      Nom, qualité: (Mme ou Mlle) Tilliard, Madeleine Noelle.
    - Obligation., 28 juillet 1751; MC/ET/XX/605
      Nom, qualité: (M.) Lefevre, Jean Baptiste.
      Nom, qualité: (Mme ou Mlle) Giot, Marguerite.
      Nom, qualité: (Mme ou Mlle) Breban, Marie Anne.
      Nom, qualité: (M.) Prevost, Francois.
      Profession: epicier (marchand).
    - Succession, renonciation., 28 juillet 1751; MC/ET/XX/605
      Nom, qualité: (M.) Duchauffour de Beaumenil, Edouard Amedee.